【裁判字號】    92,上訴,2602
【裁判日期】    920829
【裁判案由】    傷害等
【裁判全文】
臺灣高等法院刑事判決                          九十二年度上訴字第二六０二號
    上  訴  人
    即  被  告  乙○○
                甲○○
                        （另案在花蓮監獄執行中）
右上訴人因傷害等案件，不服臺灣基隆地方法院九十二年度易字第一三二號，中華民
國九十二年六月三十日第一審判決（起訴案號：臺灣基隆地方法院檢察署九十二年度
偵字第四一六、一五九六號）提起上訴，本院判決如左：
    主  文
上訴駁回。
乙○○緩刑年。
    事實及理由
一、本案經本院審理結果，認第一審判決以上訴人即被告乙○○犯刑法第二百七十七
    條第一項之傷害，量處拘役二十日，如易科罰金以三百元折算一日。另上訴人即
    被告甲○○犯同法第三百零五條之恐嚇危害安全罪，量處拘役二十日，如易科罰
    金以三百元折算一日。其認事用法均無不當，應予維持，並引用第一審判決書記
    載之事實、證據及理由。（如附件）
二、被告乙○○上訴意旨略謂伊係因遭甲○○丟砸電話筒，為出於自衛而傷及李某，
    伊無犯罪之故意云云。惟查本件案發現場係在被告乙○○之辦公室內，當時另有
    多位同事在場，為被告乙○○所不諱言，甲○○縱有丟砸電話筒之情，為在場目
    擊證人練玫芳供證在案，可見甲○○否認該情尚無可信。然而，甲○○縱係在處
    撒野，被告乙○○儘可招呼同事出面幫忙穩住場面，茲竟不為，反而持用質地堅
    硬之汽車拉桿擊打甲○○，致其左上肢瘀紫四×一公分、左背部瘀紫三×一公分
    ，有驗傷單一份在卷可徵，可見至少擊打二下，已難認單純出於自衛，所辯無犯
    罪故意云云，要無可採，其上訴不能認為有理由，應予駁回。末查被告乙○○前
    無不良素行，未曾受有期徒刑以上刑之宣告，有本院被告全國前案紀錄表在案可
    憑，本院衡酌其係偶發初犯之情，認經此偵、審教訓後，當能知所警惕，謹慎行
    事，應無再犯之虞，所宣告之刑，實以暫不執行為適當，爰併予諭知緩刑三年，
    以勵自新。
三、另被告甲○○上訴意旨略謂：伊未曾向乙○○出言恐嚇，係乙○○早知伊有殺人
    前科，自己害怕而胡指，伊遭乙○○毆傷，原審竟量以與乙○○相同之刑度，顯
    然失衡云云。惟查被告甲○○確有以自己之前犯紀錄告知乙○○，並稱不差犯另
    一件案件等語，對於乙○○施加威嚇，已經乙○○指訴不移，復經在場親聞證人
    練玫芳證實，衡以前科紀錄係屬應保密之資料，如非被告自言，他人如何得知，
    被告甲○○空言否認，要無可採。原審在審酌犯罪動機、目的、所受刺激、手段
    、品行、智識程度、所生危害及犯罪後態度等一切情狀後，量處被告甲○○拘役
    二十日，並諭知如易科罰金以三百元折算一日，尚屬平穩，應予維持。被告指摘
    量刑失衡，核無理由，應駁回其上訴。
據上論斷，應依刑事訴訟法第三百七十三條、第三百六十八條，刑法第七十四條第一
款，判決如主文。
本案經檢察官邱美育到庭執行職務。
中      華      民      國    九十二    年      八      月    二十九    日
                              臺灣高等法院刑事第十四庭
                                  審判長法  官  陳  祐  輔
                                        法  官  陳  國  文
                                        法  官  洪  昌  宏
右正本證明與原本無異。
不得上訴。
                                        書記官  廖  月  女
中      華      民      國    九十二    年      九      月      二      日
附錄：本案論罪科刑法條全文
中華民國刑法第二百七十七條第一項
 (普通傷害罪)
傷害人之身體或健康者，處三年以下有期徒刑、拘役或一千元以下罰金。
中華民國刑法第三百零五條
 (恐嚇危害安全罪)
以加害生命、身體、自由、名譽、財產之事，恐嚇他人致生危害於安全者，處二年以
下有期徒刑、拘役或三百元以下罰金。


司法院資訊處製作；財團法人民間司法改革基金會備份。
